臺灣士林地方法院民事裁定　　　　　　　 99年度監字第250號
聲　請　人　王雪娥
上列聲請人聲請處分受監護宣告之人之不動產事件，本院裁定如
下：
    主  文
受監護宣告之人王周英所有坐落臺北市○○區○○段一小段625
地號（地目：建，面積：73平方公尺，權利範圍：10分之1 ）、
625-1 地號（地目：建，面積：43平方公尺，權利範圍：10分之
1 ）、626 地號（地目：建，面積：80平方公尺，權利範圍：11
5 分之22）、626-1 地號（地目：建，面積：44平方公尺，權利
範圍：115 分之22）、626-2 地號（地目：建，面積：4 平方公
尺，權利範圍：115 分之22）、627-1 地號（地目：道，面積：
15平方公尺，權利範圍：2 分之1 ）之土地，准予變賣。
聲請程序費用由受監護宣告之人王周英之財產負擔。
    理  由
一、本件聲請意旨略以：聲請人王雪娥為受監護宣告之人王周英
    之女暨監護人，因長期照料王周英，需專人協助照顧及定期
    至醫院就診，每月所需支出之日常用品、營養品及其他所需
    費用約新臺幣（下同）7 萬元，且王周英年事已高，身體健
    康時有狀況，聲請人恐日後會有大筆醫療費用支出，而王周
    英目前無其他固定收入，僅名下有坐落臺北市○○區○○段
    一小段625 、625-1 、626 、626-1 、626-2 、627-1 地號
    土地，其中625 、625-1 、626 及626-1 地號土地均有建物
    占用，既無收益，又需繳納地價稅，而626-2 、627-1 地號
    土地則為道路用地，供人無償通行使用，雖無需繳納稅金，
    但聲請人未居住該處，日後若被人占用，亦需繳納地價稅。
    除道路用地外，其餘地號尚有土地增值稅之負擔，且不斷逐
    年增加，極不利於王周英之利益，王周英空有財產，除無任
    何收益，尚徒增稅金及負擔之風險，為此，依民法第1101條
    第2 項第1 款規定，請求裁定准予變賣王周英所有之上開不
    動產以支應王周英所需之生活及療養費用等語。
二、按監護人對於受監護宣告之人之財產，非為受監護宣告之人
    之利益，不得使用、代為或同意處分。監護人為下列行為，
    非經法院許可，不生效力：(一)代理受監護宣告之人購置或處
    分不動產。(二)代理受監護宣告之人，就供其居住之建築物或
    其基地出租、供他人使用或終止租賃。民法第1113條、第
    1101條第1 、2 項分別定有明文。
三、經查，聲請人主張之上揭事實，業據提出戶籍謄本、土地登
    記謄本、醫療收據影本、僱傭外籍看護之證明等件為證；再
    王周英96年度至98年度均無任何所得，每月所需費用約4 、
    5 萬元，有本院依職權調取之稅務電子閘門財產所得調件明
    細表在卷可稽，並據利害關係人即王周英之子王勝、王勝谷
    到庭陳明在卷（見本院99年11月24日筆錄）；準此，聲請人
    之主張堪信為真實。本院審酌王周英名下確有前揭不動產，
    雖利害關係人即王周英另一子王勝川到庭表示反對變賣（見
    本院同上筆錄），惟考量王周英現仍臥病在床，所需花費不
    貲，欲長期仰賴子女支付其醫療、看護及生活費用確有困難
    ，因認聲請人主張為王周英之利益，有變賣其不動產以籌措
    療養費用之必要，尚非無據，是聲請人聲請變賣王周英所有
    如主文所示之不動產，核無不合，應予准許。
四、末按監護人應以善良管理人之注意，執行監護職務。又監護
    人於執行監護職務時，因故意或過失，致生損害於受監護宣
    告之人者，應負賠償之責。且法院於必要時，得命監護人提
    出監護事務之報告、財產清冊或結算書，檢查監護事務或受
    監護宣告之人之財產狀況。民法第1113條準用同法第1100條
    、第1109條第1 項、第1103條第2 項規定均有明示，則本件
    聲請人即監護人變賣受監護宣告之人王周英之不動產，就變
    賣所得之金錢自應妥適管理，並使用於受監護宣告之人照護
    所需費用，併予敘明。
五、依非訟事件法第21條第1 項、民法第1103條第1 項後段，裁
    定如主文。
中    華    民    國   100    年    2     月    28    日
                  家事庭  法  官  陳文通
以上正本證明與原本無異。
如對本裁定抗告，應於裁定送達後10日內向本院提出抗告狀。
中    華    民    國   100    年    3     月    7     日
                          書記官  陳玉瓊